【裁判字號】    95,國小上,1
【裁判日期】    950406
【裁判案由】    國家賠償
【裁判全文】
臺灣雲林地方法院民事裁定             95年度國小上字第1號
上  訴  人  乙○○
被上訴  人  交通部公路總局嘉義區監理站
法定代理人  甲○○
上列當事人間請求國家賠償事件，上訴人對於中華民國94年12月
6 日本院斗六簡易庭94年度六國小字第1號第一審判決提起上訴
，本院裁定如下：
    主  文
上訴駁回。
第二審訴訟費用新台幣壹仟伍佰元由上訴人負擔。
    理  由
一、按對於小額程序之第一審裁判之上訴，非以其違背法令為理
    由，不得為之，民事訴訟法第436條之24第2項定有明文。所
    謂判決違背法令係指判決不適用法規或適用不當者而言。且
    依同法第436 條之25規定，上訴狀內應記載上訴理由，並表
    明原判決所違背之法令及其具體內容，以及依訴訟資料可認
    為原判決有違背法令之具體事實，上訴狀或理由書如未依此
    項方法表明者，即難認為已對小額訴訟第一審判決之違背法
    令有具體之指摘，又上訴理由如僅引用原審判決時之攻擊防
    禦方法作為上訴理由，應認為未對原審判決有何具體之指摘
    ，不得謂已合法表明上訴理由，其上訴均難認為合法。
二、本件上訴人係對於小額訴訟之第一審判決提起上訴，核其上
    訴理由狀所載仍一再指陳：法律條文所云執法機關應將調扣
    之車輛通知車主領回，及公告保管三個月後可將車輛拍賣，
    該等法令適用之前提是車主存在法律上非法行駛或其他違規
    情事，致執法機關可依法扣車，若車主合法行駛於道路且無
    其他違規情事，執法機關任意扣車，事後卻只交代已通知車
    主領回或已將車輛拍賣，而不必負任何賠償責任，那豈不是
    所有駕駛人都要人人自危，所以上訴人既是合法行駛且無其
    他違規情事，被上訴人所稱桃園縣警察局已通知原告領回及
    已將車輛拍賣，只能證明上訴人之權利己受被上訴人侵害，
    而非被上訴人合法行使其行政權。又執法機關用拆牌扣車方
    式來主張上訴人車輛牌照已於90年度以前遭註銷，卻又有稅
    捐機關裁罰上訴人滯納92年度牌照稅，相互矛盾等語，並未
    具體指出原審判決有如何違背法令情事，更未指明原審判決
    所違反之法令條項或其內容以及依訴訟資料有何判決違背法
    令之具體事實，此有聲明上訴狀1 件附卷可稽，且上訴人迄
    今亦未補具上訴理由書，指摘原判決有何違背法令，則依民
    事訴訟法第436 條之32第2 項準用同法第471 第1 項之規定
    ，自毋庸命其補正。參諸前開說明，自不得謂已合法表明上
    訴理由，從而本件上訴，顯難認為合法，應予駁回。
三、依民事訴訟法第436 條之32第1 、2 項、第444 條第1 項前
    段、第471 條第1 項、第95條、第78條，裁定如主文。
中    華    民    國    95    年    4     月    6     日
                  民事第二庭    審判長法  官  紀文勝
                                      法  官  陳秋如
                                      法  官  冷明珍
以上正本係照原本作成。
本裁定不得抗告。
中    華    民    國    95    年    4     月    7     日
                                      書記官  李清龍


司法院資訊處製作；財團法人民間司法改革基金會備份。
